【裁判字號】    98,訴更,2
【裁判日期】    981117
【裁判案由】    違反毒品危害防制條例
【裁判全文】
臺灣新竹地方法院刑事判決               98年度訴更字第2號
公  訴  人  臺灣新竹地方法院檢察署檢察官
被      告  甲○○
                    （另案於臺灣新竹監獄執行中）
上列被告因違反毒品危害防制條例案件，經檢察官提起公訴（98
年度毒偵字第360 號），本院判決後，因檢察官不服提起上訴，
經臺灣高等法院發回更審，本院判決如下：
    主  文
甲○○施用第一級毒品，累犯，處有期徒刑柒月。
    事  實
一、甲○○曾於民國89年間，因施用毒品案件，經本院裁定移送
    觀察、勒戒結果，因認無繼續施用毒品傾向，於89年7 月27
    日執行完畢出所。另於93年間，復因施用毒品案件，經本院
    判處有期徒刑7 月確定，於94年6 月8 日縮刑期滿執行完畢
    。詎其仍不知悔悟，基於施用第一級毒品之犯意，於97年10
    月22日下午1 時許（起訴書誤載為97年10月22日傍晚某時）
    ，在新竹縣國道3 號公路關西交流道附近草坪，以將第一級
    毒品海洛因加水稀釋置入注射針筒施打靜脈之方式，施用第
    一級毒品海洛因1 次，嗣於97年10月23日下午5 時30分許，
    在新竹縣竹東鎮○○路301 巷6 弄7 號2 樓為警查獲，因其
    另涉搶奪案，經本院裁定移送臺灣新竹看守所羈押，而於97
    年10月25日凌晨2 時許，經所方人員徵得其同意採尿，送驗
    結果呈嗎啡類毒品陽性反應，始悉上情。
二、案經臺灣新竹看守所函請臺灣新竹地方法院檢察署檢察官偵
    查起訴。
    理  由
壹、程序方面：
  一、按「被告以外之人於審判外之言詞或書面陳述，除法律有
      規定者外，不得作為證據」，刑事訴訟法第159 條第1 項
      定有明文，此即學理上所稱「傳聞證據排除法則」。依上
      開法律規定，傳聞證據原則上固無證據能力，但如法律別
      有規定者，即例外認有證據能力。本件卷附之臺灣尖端先
      進生技醫藥股份有限公司97年10月29日、97年12月10日濫
      用藥物檢驗報告、詮昕科技股份有限公司97年11月5 日濫
      用藥物尿液檢驗報告（見97年度毒偵字第2045號卷第22頁
      、98年度毒偵字第20號卷第4 頁、97年度毒偵字第2069號
      卷第64頁），係上開公司依檢察機關概括授權囑託執行鑑
      定職務所出具之書面鑑定報告，依刑事訴訟法第159 條第
      1 項及同法第208 條第1 項準用同法第206 條第1 項之規
      定，係屬傳聞法則之例外，自均得作為證據。
  二、次按被告以外之人（包括證人、鑑定人、告訴人、被害人
      及共同被告等）於檢察事務官、司法警察官或司法警察調
      查中所為之陳述，與審判中不符，其先前之陳述具有較可
      信之特別情況，且為證明犯罪事實存否所必要者，得為證
      據，刑事訴訟法第159 條之2 定有明文。若被告以外之人
      於審判中、警詢中之陳述有所不符時，必須具備特別可信
      性及必要性二要件，始得適用上開規定，認有證據能力，
      而得採為證據。而所謂「具有可信之特別情況」，係屬於
      證據能力之要件，法院應依被告以外之人為陳述時，是否
      出於真意、有無違法取供之情事等客觀上之環境或條件而
      為判斷，而就偵查或調查筆錄製作之原因、過程及其功能
      等加以觀察其信用性，據以判斷該傳聞證據是否有特別可
      信之情況而例外具有證據能力，並非對其陳述內容之證明
      力如何加以論斷，此有最高法院94年度台上字第629 號判
      決意旨可佐。經查，證人乙○○在新竹縣政府警察局竹北
      分局警詢中，業就被告施用海洛因之始末證述綦詳，且在
      警詢中對被告施用海洛因之時間（97年10月22下午1 時左
      右）、地點（新竹縣關西鎮○○○○道旁邊）等細節亦指
      訴明確，並當場閱覽調查筆錄後，在調查筆錄記載之末行
      簽名及按指印。而證人乙○○嗣後雖在審理中否認其在警
      詢中之證詞，改口證稱於97年10月22日伊與被告都在租屋
      處，並未與被告同至關西交流道云云，然衡諸證人乙○○
      係於97年10月23日下午5 時30分許為警查獲後之翌日下午
      1 時30分許接受詢問，並未違反禁止夜間詢問之規定，且
      其於警詢之陳述係在為警逮捕到案後即製作筆錄，與本件
      犯行時間相距甚近，較無與被告勾串之機會，而其於警詢
      陳述之條理清晰，並無答非所問之情形，且亦未陳明遭何
      強暴、脅迫、詐欺、利誘等外力之干擾，顯係出於自由意
      志下所為之陳述，是自警詢時之客觀環境及其心理狀況而
      言，其對於被告施用毒品之時地等相關內容應無受到不當
      之暗示或干擾之情形，應有可信之特別情況，復為證明犯
      罪事實存否所必要，依上揭規定，其於警詢中之證言自有
      證據能力。
  三、又按被告以外之人於審判外之陳述雖不符刑事訴訟法第15
      9 條之1 至之4 等4 條之規定，而經當事人於審判程序同
      意作為證據，法院審酌該言詞或書面陳述作成時之情況，
      認為適當者，亦得為證據；當事人、代理人或辯護人於法
      院調查證據時，知有刑事訴訟法第159 條第1 項不得為證
      據之情形，而未於言詞辯論終結前聲明異議者，視為有前
      項之同意，同法第159 條之5 定有明文。立法意旨在於傳
      聞證據未經當事人之反對詰問予以核實，原則上先予排除
      。惟若當事人已放棄反對詰問權，於審判程序中表明同意
      該等傳聞證據可作為證據；或於言詞辯論終結前未聲明異
      議，基於尊重當事人對傳聞證據之處分權，及證據資料愈
      豐富，愈有助於真實發見之理念，且強化言詞辯論主義，
      使訴訟程序得以順暢進行，上開傳聞證據亦均具有證據能
      力。查本件下列所引用之被告以外之人於審判外之言詞或
      書面陳述，因公訴人及被告均未於本院準備程序、審判程
      序中表示意見，且迄至言詞辯論終結前未再聲明異議，而
      本院審酌上開證據資料製作時之情況，無不當取供及證明
      力明顯過低之瑕疵，認以之作為證據應屬適當，故揆諸前
      開規定，認均應有證據能力，併此敘明。
貳、實體方面：
  一、認定犯罪事實所憑之證據及認定之理由：
    訊據被告甲○○固坦承於97年10月23日下午5 時30分許，在
    新竹縣竹東鎮○○路301 巷6 弄7 號2 樓為警查獲，因其另
    涉搶奪案，經裁定移送臺灣新竹看守所羈押，嗣於97年10月
    25日凌晨2 時許，經所方人員徵得其同意採尿，送驗結果呈
    嗎啡類毒品陽性反應，惟矢口否認其有於97年10月22日下午
    1 時許，在新竹縣國道3 號公路關西交流道附近，施用第一
    級毒品海洛因之犯行，辯稱：伊先前所述係因尚在提藥，而
    在精神恍惚下所為，故均與事實不符，伊僅有於97年10月22
    日晚上8 、9 時許，在其位於新竹縣竹東鎮○○路301 巷6
    弄5 號2 樓租屋處施用毒品，而該次業已經本院以97年度訴
    字第1278號判決確定，伊確無於本件檢察官起訴之時地施用
    海洛因云云。惟查：
  (一)被告於97年10月23日下午5 時30分許，在新竹縣竹東鎮○○
    路301 巷6 弄7 號2 樓為警查獲，因其另涉搶奪案，經本院
    裁定移送臺灣新竹看守所羈押，嗣於97年10月25日凌晨2 時
    許，經所方人員徵得其同意採尿，經送臺灣尖端先進生技醫
    藥股份有限公司，以EIA 酵素免疫分析法初步檢驗結果，呈
    鴉片類陽性反應，再以氣相層析質譜儀法確認檢驗結果，判
    定確呈嗎啡類陽性反應，此有臺灣新竹看守所收容人驗尿名
    冊對照表及臺灣尖端先進生技醫藥股份有限公司於97年12月
    10日出具之濫用藥物檢驗報告各1 紙在卷可查（見98年度毒
    偵字第20號卷第3 至4 頁）。參以台灣尖端先進生技醫藥股
    份有限公司係經行政院衛生署認可之檢驗機構，而經該檢驗
    機構以氣相層析質譜儀進行確認，均不致產生偽陽性反應；
    又依醫學研究，毒品施用後於尿液中可檢出之最大時限，與
    施用劑量、施用頻率、施用方式、施用者飲水量之多寡、個
    人體質、代謝情況、檢體收集時間點及所用檢測方法之靈敏
    度等因素有關，因個案而異，若以靜脈注射或煙吸10至15毫
    克海洛因，尿液可檢出嗎啡之時間為11至54小時，而最大時
    限為11.3天，此有行政院衛生署管制藥品管理局97年12月31
    日管檢字第0970013096號函在卷可憑（見98年度毒偵字第20
    號卷17至18頁），足見被告確有於97年10月25日凌晨2 時許
    ，經臺灣新竹看守所人員徵得其同意採尿前回溯11日內之某
    日、時（不含為警查獲後至採尿前之時間），在不詳處所施
    用第一級毒品海洛因之行為無訛。
  (二)被告對於其於97年10月22日下午1 時許，在新竹縣國道3 號
    公路關西交流道附近，有以將第一級毒品海洛因加水稀釋置
    入注射針筒施打靜脈之方式，施用第一級毒品海洛因乙情，
    業據其於97年10月24日警詢時供稱：伊於97年10月22日下
    午1 時許，在新竹縣關西鎮○○○○道旁與葉文傑、乙○○
    一起施用海洛因等語（見97年度毒偵字第2069卷第11至12頁
    ）；於97年10月24日偵訊時則供稱：伊有在新竹縣關西鎮
    ○○○路附近施用毒品等語（見97年度毒偵字第2069卷第60
    頁）；又於97年11月10日在臺灣新竹看守所羈押時出具自
    白書表示：伊於97年10月22日下午在關西交流道，將海洛因
    摻水置於針筒內注射血管之方式施用等語（見98年度毒偵字
    第20號卷第6 頁）；復於98年2 月18日偵訊時亦供稱：伊
    於臺灣新竹看守所羈押時之供述內容係與事實相符，確係於
    97年10月22日下午在關西交流道附近草坪施用海洛因等語（
    見98年度毒偵字第360 號卷第9 頁），是被告對於自身涉案
    情節均已多次供述綦詳，苟非確有此情，被告豈會於警詢、
    偵查時均一再為相同之供述，甚且在新竹看守所羈押期間，
    除對施用海洛因之時間、地點明確供承外，亦對於施用之方
    式為清楚之交代。雖被告於98年2 月18日偵訊時供稱：施用
    海洛因時間為97年10月22日下午接近晚上云云，與其先前歷
    次供述施用時間係於97年10月22日下午1 時許稍有出入（見
    97年度毒偵字第2069卷第11至12、60頁、98年度毒偵字第20
    號卷第6 頁），然人之記憶常隨著時間之經過而有所淡忘或
    滅失，是通常於事件發生之初所為之陳述，因無外力之干預
    或影響，經常也較與事實相符，被告警詢之供述距事發時間
    較相近，記憶也應較為清晰，況其亦未說明何以改稱施用時
    間為下午接近晚上之具體原因，復未提出證據以供本院查證
    ，自應認以其前開多次所供述之97年10月22日下午1 時許較
    為可採。
  (三)另稽之證人葉文傑於97年10月24日警詢時證稱：「（問：一
    同遭警方查獲之乙○○、甲○○、鍾佳運、黃榮俊有無吸食
    施打海洛因、安非他命毒品）乙○○、甲○○打海洛因毒品
    ，因為前天我們三個還一起在關西施打海洛因毒品，鍾佳運
    、黃榮俊有沒有吸食施打海洛因、安非他命毒品我就不知道
    了。（問：你最後一次施打海洛因毒品是何時？在何處所施
    打？）97年10月22日下午13時許在新竹縣關西鎮○○○○道
    旁邊跟乙○○、甲○○一起施打的。」（見97年度毒偵字第
    2069號卷第17頁），是證人葉文傑之陳述內容，有致自己與
    被告同受刑事追訴或處罰之風險，衡諸常情，當無構詞誣攀
    陷害被告之理，且其證詞核與證人乙○○於97年10月24日警
    詢時證述：伊於97年10月22日下午13時許，在新竹縣關西鎮
    ○○○○道附近，與葉文傑、甲○○一起施用海洛因等情相
    符。而證人乙○○與被告係朋友關係，彼此間並無仇恨或財
    務糾紛，此據被告供承在卷（見97年度毒偵字第2045號卷第
    4 頁、本院卷第16頁），足見證人乙○○與被告間並無仇隙
    怨恨可言，是倘若被告確無於97年10月22日下午1 時許，在
    新竹縣國道3 號公路關西交流道附近施用海洛因，則證人乙
    ○○焉會無端構詞誣攀陷害被告之理乎？是以，證人葉文傑
    、乙○○之上開證述情節，乃屬信而有徵，洵堪採認，而足
    以佐證被告前揭之供述內容，確屬真實。此外復有臺灣尖端
    先進生技醫藥股份有限公司97年10月29日、97年12月10日濫
    用藥物檢驗報告、詮昕科技股份有限公司97年11月5 日濫用
    藥物尿液檢驗報告在卷可佐（見97年度毒偵字第2045號卷第
    22頁、98年度毒偵字第20號卷第4 頁、97年度毒偵字第2069
    號卷第64頁），此部分事實應堪認定。
  (四)被告雖以前揭情詞置辯，惟被告前於警詢、偵查中並未提及
    其所辯上情，直至本院審理中始抗辯前詞，而其亦迄未能提
    出任何相關具體事證，以供本院查證，則被告上開所辯是否
    為真，已非無疑，難以遽信，且查：
    1.被告分別基於施用第一級毒品海洛因及第二級毒品甲基安
      非他命之犯意，於97年10月22日晚上8 、9 時許，在其當
      時位於新竹縣竹東鎮○○路301 巷6 弄5 號2 樓租屋處，
      分別施用第一、二級毒品海洛因、甲基安非他命各1 次；
      又分別基於施用第一級毒品海洛因及第二級毒品甲基安非
      他命之犯意，於97年10月23日下午1 時許，在上開租屋處
      ，分別施用第一、二級毒品海洛因、甲基安非他命各1 次
      。嗣於同年月23日下午5 時30分許，為警在上址查獲等事
      實，業經臺灣新竹地方法院檢察署檢察官於97年12月3 日
      以97年度毒偵字第2045、2069號起訴書起訴後，經本院於
      98年1 月19日以97年度訴字第1278號（下稱前案）判決分
      別判處有期徒刑9 、5 、9 、5 月，應執行有期徒刑1 年
      10月，並於98年2 月16日確定在案，有臺灣高等法院被告
      前案紀錄表1 件在卷可稽，並經本院依職權調取前案偵查
      及刑事卷宗核閱屬實，合先敘明。
    2.據被告於98年2 月18日偵查時供稱：「（問：提示台灣新
      竹看守所自白書、調查筆錄所述是否實在？有無補充？）
      是。沒有。（問：是否確有於97年10月22日下午，在關西
      交流道附近的草坪施打海洛因0.5cc ？）是。（問：確切
      施打時間？）接近晚上。（問：提示97年度訴字第1278號
      判決有無上訴？）沒有。（問：本次判決之4 次施用行為
      ，是否與自白之施用行為不同？）是。（問：為何當時未
      向警方供述此事施用毒品行為？）因當時我在提藥，故未
      向警方說。（問：是否於10月25日被收押，又被所方驗尿
      驗出才向所方自白？）當時我也還在提藥，但採尿送驗後
      ，經我回想還有此次施用行為，當時驗尿結果尚未出來。
      」（見98年度毒偵字第360 號卷第9 至10頁），足見本件
      檢察官係於前案經本院於98年1 月19日判決，且經被告於
      同年月22日收受判決正本，嗣於同年2 月16日確定後，始
      傳喚被告到庭應訊，被告自應知悉此次訊問之犯行係與前
      案確定判決相異之案件。而檢察官於訊問過程中亦先就被
      告先前之供述，確認是否係出於其自由意志及真實性，並
      提示臺灣新竹看守所戒護科收容人談話（調查）筆錄、臺
      灣新竹看守所收容人自白書供其閱覽後，被告仍供稱其先
      前之供述內容係與事實相符，並就先前供述經過詳予說明
      ，亦未陳明其先前供述有何出於強暴、脅迫、利誘、詐欺
      、疲勞訊問、違法羈押或其他不正之方法，益徵被告確有
      於97年10月22日下午1 時許，在新竹縣國道3 號公路關西
      交流道附近施用海洛因無訛，是被告所辯當時在提藥致所
      述不實云云，委不足採。再者，檢察官於當日訊問時復提
      示前案判決書，以供被告辯認本案施用毒品之犯行與前案
      確定判決之犯行間，是否係出於不同之犯意決定，而在相
      異時地之另一獨立行為，倘被告確僅有於97年10月22日晚
      上8 、9 時許，在其位於新竹縣竹東鎮○○路301 巷6 弄
      5 號2 樓租屋處施用毒品，當可於訊問時向檢察官陳明此
      情，以免同一施用毒品行為，遭重複訴追處罰，然被告不
      僅未為陳明，反在檢察官提示前案判決書後，仍明確供稱
      本案係在相異時地之另一獨立行為，此在在均足徵被告於
      97年10月22日下午1 時許，在新竹縣國道3 號公路關西交
      流道附近確有施用海洛因。
  (五)至證人乙○○雖於本院審理中改證稱：伊於97年10月22日均
    與被告在租屋處，並未與被告同至關西交流道云云，惟查：
    1.證人乙○○前於97年10月24日警詢時即證述：「（問：一
      同遭警方查獲之葉文傑、甲○○、鍾佳運、黃榮俊有無吸
      食施打海洛因、安非他命毒品）葉文傑、甲○○跟我有施
      打海洛因毒品，鍾佳運、黃榮俊有沒有吸食施打海洛因、
      安非他命毒品我就不知道了。（問：你最後一次施打海洛
      因毒品是何時？在何處所施打？）97年10月22日下午13時
      左右在新竹縣關西鎮○○○○道旁邊跟葉文傑、甲○○一
      起施打的。」（見97年度毒偵字第2069號卷第24頁），是
      證人乙○○就被告施用海洛因之始末證述綦詳，且對被告
      施用海洛因之時間（97年10月22下午1 時左右）、地點（
      新竹縣關西鎮○○○○道旁邊）等細節亦指訴明確，並當
      場閱覽調查筆錄後，在調查筆錄記載之末行簽名及按指印
      。衡諸證人乙○○警詢之陳述條理清晰，並無答非所問之
      情形，且其亦未陳明遭何強暴、脅迫、詐欺、利誘等外力
      之干擾，顯係出於自由意志下所為之陳述，是依警詢時之
      客觀環境及其心理狀況而言，其對於被告施用毒品之時地
      等相關內容應無受到不當之暗示或干擾之情形。
    2.再者，證人乙○○於警詢之證詞核與證人葉文傑於97年10
      月24日警詢時證述：伊於97年10月22日下午13時許，在新
      竹縣關西鎮○○○○道附近，與被告及乙○○一起施用海
      洛因等語相符，衡諸證人乙○○之陳述內容，有致自己與
      被告同受刑事追訴或處罰之風險，又證人乙○○與被告係
      朋友關係，彼此間並無仇恨或財務糾紛，此據被告供承在
      卷（見97年度毒偵字第2045號卷第4 頁、本院卷第16頁）
      ，足見證人乙○○當無構詞誣攀陷害被告之理，其於警詢
      之證述應屬非虛，可以採信。
    3.另證人乙○○於98年11月3 日審理中證稱：「（問：你如
      何肯定97年10月22日都沒有到關西交流道？）因為我們都
      在家中租屋處，因為身上有東西，所以不用去找人家拿東
      西。（問：現在已經是98年11月3 日為何對於一年前的事
      情如何清楚？）當時我印象深刻，因為當天我們東西很多
      ，所以記得很清楚。」（見本院卷第30至31頁），是證人
      乙○○於審理時既證述伊對於當日情節迄今仍記憶深刻，
      應可就當日其與被告之行蹤及其為何於警詢有不利被告之
      證述內容，為清楚之陳述及解釋。然證人乙○○於審理中
      復證述：「（問：既然印象這麼深刻，為何警察問你的時
      候，會出現關西交流道的地點？）像我們有在施用毒品的
      人，在用藥的時候印象不是很清楚，因為我們在製作筆錄
      ，我大哥葉文傑說是在關西交流道吃，所以我也跟著說是
      在關西交流道，可是我也不知道事實是什麼。（問：葉文
      傑製作筆錄時，你是否在旁邊？）當時警察問我說在何處
      施用，我說不知道，警察說你哥哥葉文傑說在關西交流道
      ，所以我就說是在關西交流道。（問：你剛剛不是說是在
      家裡施用，為何不知道在何處施用？）我也不知道。但是
      沒有在關西交流道施用。」（見本院卷第31頁），是證人
      乙○○對於當日情節僅空言未與被告同至關西交流道，然
      細譯其證述內容又多所矛盾，故證人乙○○對於當日情節
      迄今是否仍記憶深刻，不無疑問，且對於其警詢時不利被
      告之證述，何以於本院審理中翻異前述更易其詞，復未能
      有明確之交代。而人之記憶常隨著時間之經過而有所淡忘
      或滅失，距事發時間較相近，記憶應較為清晰，且通常於
      事件發生之初所為之陳述，因無外力之干預或影響，經常
      也較與事實相符，對此證人乙○○於本院審理時亦同證述
      ：「（問：施用毒品是否腦筋會退化？）是的。（問：既
      然會退化，應該是在97年10月22日所說的話比較正確？）
      是的。不可能在一年前每件事情都記得清楚。」（見本院
      卷第31頁），足認證人乙○○於本院審理中所證係事後維
      護被告之詞，無由採信，應以證人乙○○於警詢之證述其
      係於97年10月22日下午1 時許，在新竹縣關西鎮○○○○
      道附近，與被告及葉文傑一起施用海洛因等情與事實較為
      相符。
  (六)據上各節相互勾稽，已足認定被告所辯均顯屬臨訟飾卸之詞
    ，委無足取。本案事證明確，被告之上揭犯行洵堪認定，應
    依法論科。
  二、查海洛因為毒品危害防制條例所稱之第一級毒品，觀諸該
      條例第2 條第2 項第1 款規定甚明。核被告所為，係犯毒
      品危害防制條例第10條第1 項之施用第一級毒品罪。其施
      用前持有第一級毒品海洛因之低度行為，應為其施用第一
      級毒品海洛因之高度行為所吸收，不另論罪。被告有犯罪
      事實欄所載之犯罪科刑執行紀錄，有臺灣高等法院被告前
      案紀錄表在卷可稽，是其於有期徒刑執行完畢後5 年內，
      故意再犯本案有期徒刑之罪，應依刑法第47條第1 項之規
      定論以累犯，並加重其刑。爰審酌被告素行，前因施用毒
      品案件，經法院裁定送觀察勒戒、判處刑責確定並執行完
      畢後仍未戒除毒癮，已徵其素行非佳，竟仍不知戒惕，再
      次為本件施用毒品之犯行，顯見其自制力薄弱，惟考量其
      犯罪之動機、目的單純，且其施用毒品乃戕害個人身心健
      康，尚未危及他人，兼衡其犯罪之手段、施用時間、施用
      方式及其智識程度，並參諸施用毒品者均有相當程度之成
      癮性及心理依賴，其犯罪心態與一般刑事犯罪之本質並不
      相同，應側重以適當之醫學治療及心理矯治處遇為宜等一
      切情狀，量處如主文所示之刑，以示懲儆。
據上論斷，應依刑事訴訟法第299 條第1 項前段，毒品危害防制
條例第10條第1 項，刑法第11條前段、第47條第1 項，判決如主
文。
本案經檢察官黃秋婷到庭執行職務。
中    華    民    國    98    年    11    月    17    日
                  刑事第一庭  審判長法  官  陳健順
                                    法  官  蔡川富
                                    法  官  王子謙
以上正本證明與原本無異。
如不服本判決應於收受本判決後10日內向本院提出上訴書狀，上
訴書狀應敘述具體理由。上訴書狀未敘述上訴理由者，應於上訴
期間屆滿後20日內補提理由書狀於本院 (均須按他造當事人之人
數附繕本 )「切勿逕送上級法院」。
中    華    民    國    98    年    11    月    17    日
                                    書記官  鄭明枝
附錄本案論罪科刑法條：
毒品危害防制條例第10條
施用第一級毒品者，處六月以上五年以下有期徒刑。
施用第二級毒品者，處三年以下有期徒刑。


司法院資訊處製作；財團法人民間司法改革基金會備份。
